* =============================================================================
* ==                                                                         ==
* ==      RAF_LORENZ_SCENARIO_APM1.cir — Scenariusz Nawigacji Wiązkowej      ==
* ==                                                                         ==
* =============================================================================
*
* WERSJA: 2.1 (z rozszerzoną dokumentacją i schematami ASCII)
* AUTOR ORYGINAŁU: Użytkownik
* DOKUMENTACJA: Model AI
*
* -----------------------------------------------------------------------------
* == OGÓLNA ZASADA DZIAŁANIA SYMULACJI
* -----------------------------------------------------------------------------
*
* Ta symulacja generuje 60-sekundowy sygnał audio, który odtwarza doświadczenie
* pilota RAF nawigującego wzdłuż wiązki radiowej systemu Lorenza / SBA
* (Standard Beam Approach).
*
* Symulacja jest w pętli otwartej - trajektoria lotu (a konkretnie błąd kursu)
* jest z góry zdefiniowana za pomocą źródła PWL (Piecewise Linear), co tworzy
* dynamiczny scenariusz lotu: start na kursie, zboczenie, gwałtowna korekta,
* przeregulowanie i ponowne wejście na kurs.
*
* Kluczowym elementem jest wierne odtworzenie komplementarnego timingu sygnałów
* "kropek" i "kresek", co w strefie ekwisygnałowej (na kursie) skutkuje
* słyszalnym, ciągłym tonem.
*
*
* == SCHEMAT BLOKOWY CAŁEGO SYSTEMU
*
*
*   +---------------------+      +---------------------+      V(s)
*   |   BLOK 2:           |      |   BLOK 3:           |      Wagi (w_dot, w_dash)
*   |   Scenariusz Lotu   |----->|   Obliczanie Wag    |-----> dla kanałów
*   |   (Źródło PWL)      |      |   (Crossfader)      |
*   +---------------------+      +---------------------+
*            ^                             |
*            |                             |
*   +---------------------+      +---------------------+      V(y_dot), V(y_dash)
*   |   BLOK 1:           |      |   BLOK 4:           |      Zważone sygnały
*   |   Generatory        |----->|   Modulacja i       |<----- audio
*   |   Sygnałów Bazowych |      |   Mieszanie         |
*   +---------------------+      +---------------------+
*     (Nośna, Kropki,                               |
*      Kreski)                                     |
*                                          +---------------------+
*                                          |   BLOK 5:           |      V(acout)
*                                          |   Wyjście Audio     |-----> Sygnał do
*                                          |   (Suma i Filtr AC) |      słuchawek
*                                          +---------------------+
*
* =============================================================================

.include ..\apm1_lib.txt

* -----------------------------------------------------------------------------
* == BLOK 1: GENERATORY SYGNAŁÓW BAZOWYCH
* -----------------------------------------------------------------------------
*
* W tym bloku generujemy podstawowe "składniki" naszego sygnału:
* 1. Nośna audio (czysty ton sinusoidalny).
* 2. Sygnał bramkujący "kropki" (rytm litery 'E' w Morse'ie).
* 3. Sygnał bramkujący "kreski", który jest idealnym dopełnieniem sygnału kropek.
*
* == SCHEMAT BLOKU GENERATORÓW
*
*   +-----------------+
*   | V1 (SINE)       | ----> V(sin) - Nośna audio 440 Hz
*   +-----------------+
*
*   +-----------------+
*   | V_DOT (PULSE)   | ----> V(ctrl_dot) - Rytm kropek (0V lub VDD)
*   +-----------------+
*            |
*            |         +---------------------+
*            +-------->| B_DASH              |
*                      | VDD - V(ctrl_dot)   | ----> V(ctrl_dash) - Rytm kresek
*                      +---------------------+
*
.param VL=10
.param VDD=10
.param F0=440
.param Tdot=100m
.param Tcycle=600m

* Nośna audio (zakres maszynowy ±VL)
V1 sin 0 SINE(0 {VL} {F0})

* Sygnały bramkujące (0 lub VDD) - TIMING KOMPLEMENTARNY (LORENZ/SBA)
* 1. Generujemy rytm "kropek"
V_DOT  ctrl_dot  0  PULSE(0 {VDD} 0 1m 1m {Tdot}  {Tcycle})
* 2. Generujemy rytm "kresek" jako idealne dopełnienie kropek
B_DASH ctrl_dash 0  V = {VDD} - V(ctrl_dot)

* -----------------------------------------------------------------------------
* == BLOK 2: SCENARIUSZ LOTU (BŁĄD KURSU)
* -----------------------------------------------------------------------------
*
* Źródło napięciowe PWL (Piecewise Linear) definiuje z góry zaprogramowany
* błąd kursu s(t) w czasie. Napięcie V(s) reprezentuje pozycję samolotu
* w wiązce w znormalizowanej skali od 0.0 do 1.0.
*
*   s = 0.0 : Maksymalnie po stronie "kropek"
*   s = 0.5 : Idealnie na kursie (w osi wiązki)
*   s = 1.0 : Maksymalnie po stronie "kresek"
*
V_S s 0 PWL( 0 0.5  5 0.5  15 1.0  30 0.1  45 0.55  60 0.8 )

* -----------------------------------------------------------------------------
* == BLOK 3: OBLICZANIE WAG (CROSSFADER)
* -----------------------------------------------------------------------------
*
* Na podstawie błędu kursu V(s) obliczamy wagi (wzmocnienia) dla kanału
* kropek i kresek. Jest to klasyczny crossfader liniowy.
*
* == SCHEMAT BLOKU OBLICZANIA WAG
*
*                      +---------------------+
*             +------->| B_WDOT              | ----> V(wdot) - Waga kanału kropek
*             |        | 1 - V(s)            |
*   V(s) -----+        +---------------------+
*             |
*             +------->+---------------------+
*                      | B_WDASH             | ----> V(wdash) - Waga kanału kresek
*                      | V(s)                |
*                      +---------------------+
*
* Wagi z błędu kursu: w_dot = 1-s, w_dash = s (zakres 0..1)
B_WDOT  wdot  0 V={ 1 - V(s) }
B_WDASH wdash 0 V={ V(s) }

* -----------------------------------------------------------------------------
* == BLOK 4: MODULACJA I MIESZANIE
* -----------------------------------------------------------------------------
*
* To jest główny blok przetwarzania sygnału. Realizujemy tu dwustopniową
* modulację amplitudy, używając mnożników z biblioteki APM-1.
*
* == SCHEMAT BLOKU MODULACJI (przykład dla kanału kropek)
*
*   V(sin) ---->+-----------+      +------------+      +-----------+
*               | XMUL_GDOT |----->| V(sin_dot) |----->| XMUL_WDOT |----> V(y_dot)
*   V(gdot) --->| (bramka)  |      +------------+      | (waga)    |
*               +-----------+                        +-----------+
*                                                          ^
*                                                          |
*                                                    V(wdot) --+
*
* Krok 1: Bramkowanie. Nośna audio jest mnożona przez sygnał bramkujący.
* Krok 2: Ważenie. Bramkowany sygnał jest mnożony przez wagę z crossfadera.
*
* Normalizujemy sygnały bramkujące do zakresu [0,VL] dla mnożnika MUL
B_GDOT  gdot  0 V={ V(ctrl_dot)/VDD*VL }
B_GDASH gdash 0 V={ V(ctrl_dash)/VDD*VL }

* Ścieżki sygnałowe wiązki z użyciem bloków APM-1
* Krok 1: Mnożenie nośnej przez bramkę (włącz/wyłącz)
XMUL_GDOT  sin_dot  sin   gdot  0 MUL PARAMS: VL={VL}
XMUL_GDASH sin_dash sin   gdash 0 MUL PARAMS: VL={VL}

* Krok 2: Skalowanie przez wagę (VL=1 sprawia, że out = in * waga)
XMUL_WDOT  y_dot   sin_dot  wdot  0 MUL PARAMS: VL=1
XMUL_WDASH y_dash  sin_dash wdash 0 MUL PARAMS: VL=1

* -----------------------------------------------------------------------------
* == BLOK 5: WYJŚCIE AUDIO (SUMA I FILTR AC)
* -----------------------------------------------------------------------------
*
* Zważone sygnały kropek i kresek są sumowane, a następnie przepuszczane
* przez prosty filtr górnoprzepustowy RC, który symuluje sprzężenie AC
* w słuchawkach (usuwa składową stałą).
*
* == SCHEMAT BLOKU WYJŚCIA
*
*   V(y_dot) -->+----------+      +------------+   C_AC    R_AC
*               | XSUM     |----->| V(ac_pre)  |---CCCC---RRRR---+---> V(acout)
*   V(y_dash)-->| (suma)   |      +------------+          |      |
*               +----------+                              GND    GND
*
* Suma wiązek
XSUM  ac_pre  y_dot  y_dash  0 SUM PARAMS: Ku=1 Kd=1

* Sprzężenie AC do "słuchawek"
C_AC   ac_pre acout 10u
R_AC   acout  0     600

* -----------------------------------------------------------------------------
* == BLOK 6: STEROWANIE SYMULACJĄ I GENEROWANIE PLIKU .WAV
* -----------------------------------------------------------------------------
.options plotwinsize=0 method=gear maxord=2 trtol=5 reltol=1e-6 abstol=1e-9 vntol=1e-9
.tran 0 60 0 1m

.wave RAF_LORENZ_SCENARIO_APM1.wav 16 44.1k V(acout)

.end
